臺灣桃園地方法院宣示判決筆錄　　　　　 94年度訴字第126號
公　訴　人　臺灣桃園地方法院檢察署檢察官
被　　　告　丙○○
　　　　　　　　　　　之二
指定辯護人　本院公設辯護人乙○○
上列被告因違反槍砲彈藥刀械管制條例等案件，於中華民國93年
3 月25日下午5 時0 分，在本院刑事第4 法庭宣示判決，出席職
員如下：
法官起立朗讀判決主文、犯罪事實要旨、處罰條文，及告以上訴
限制、期間並提出上訴狀之法院，且諭知記載其內容：
一、主  文：
丙○○未經許可，持有可發射子彈具有殺傷力之改造玩具手槍，
處有期徒刑貳年，併科罰金新台幣拾萬元，罰金部分如易服勞役
，以新台幣玖佰元即銀元佰元折算壹日，緩刑貳年。扣案改造
玩具手槍貳把（槍枝管制編號：0000000000號、00
00000000號）、土造子彈拾壹顆、彈頭壹顆、彈殼壹
顆、彈殼底座壹顆，均沒收。
二、犯罪事實要旨：
（一）丙○○之前未曾受有期徒刑以上刑之宣告。其於民國93年
      8 月27日下午6 時許，至桃園縣中壢市○○路166 號「萬
      雙禮儀公司」，欲拜訪友人即該公司之老闆吳炎銘時，適
      見吳炎銘與隔鄰「光祥禮儀公司」之員工因停車問題發生
      糾紛，乃上前勸架，而與吳炎銘等人先行離去，轉往別處
      喝酒吃飯。迨飯局結束，丙○○念起前情，認為吃虧，復
      憶及其真實年籍不詳之友人「林岳其」曾於93年7 月間某
      日，向其告稱：伊有改造手槍及土造子彈，均就近藏放在
      「萬雙禮儀公司」鄰近之高速公路涵洞旁，如有需要，可
      自行前往取用等語，竟起意持上開「林岳其」留下之改造
      手槍及土造子彈，前往「光祥禮儀公司」開槍示威。丙○
      ○遂基於持有改造玩具手槍、土造子彈及毀損等犯意，於
      當日晚間10時許，商請不知情之戴政邦（起訴書誤載為戴
      正邦，由檢察官另為不起訴處分確定）騎乘機車，接載其
      至「萬雙禮儀公司」附近後，囑託戴政邦在該處停車等待
      ，獨自前往上處「林岳其」藏放改造玩具手槍、土造子彈
      之高速公路涵洞旁，尋得「林岳其」所藏放，(1)由不詳之
      人以仿BERETTA 廠84型半自動手槍製造之金屬玩具手槍槍
      身，組合土造金屬滑套及土造金屬槍管改造而成，可擊發
      子彈，具有殺傷力之改造手槍1 把（槍枝管制編號：0000
      000000號）、(2)由不詳之人以仿BERETTA 廠84型半自動手
      槍製造之金屬玩具手槍，更換土造金屬槍管改造而成，可
      擊發子彈，具有殺傷力之改造手槍1 把（槍枝管制編號：
      0000000000號），及(3)可擊發具殺傷力之土造子彈32顆，
      並分別將子彈上膛後，將其中1 把改造玩具手槍（槍枝管
      制編號：0000000000號）及17顆子彈（其中6 顆已上膛）
      藏於身上，其餘槍、彈則以塑膠袋裝好，攜回「萬雙禮儀
      公司」附近與戴政邦會合。會合時，戴政邦因見丙○○手
      持上揭裝有改造玩具手槍、土造子彈之塑膠袋，為免丙○
      ○持槍傷人，遂勸諭丙○○將裝有槍、彈之塑膠袋交其保
      管，惟仍疏忽劉某身上藏放之改造玩具手槍、土造子彈。
      當日晚間11時許，戴政邦騎乘機車，附載丙○○返回「萬
      雙禮儀公司」，經過隔鄰即桃園縣中壢市○○路164 號「
      光祥禮儀公司」門口前時，丙○○即基於毀損犯意，在機
      車後座取出其身上預藏之改造玩具手槍，朝「光祥禮儀公
      司」正門口玻璃窗射擊1 發子彈，致令該玻璃門破裂不堪
      使用，而足生損害於「光祥禮儀公司」。戴政邦見狀，隨
      即騎乘機車搭載丙○○離開現場。嗣於當日晚間11時20分
      許，丙○○、戴政邦二人共乘機車，行經桃園縣中壢市○
      ○路、中豐路口前時，為警攔檢查獲，並自丙○○身上查
      扣改造玩具手槍1 把（槍枝管制編號：0000000000號）、
      土造子彈17顆，另自戴政邦身上扣得改造玩具手槍1 把（
      槍枝管制編號：0000000000號）、土造子彈14顆；再於案
      發現場扣得丙○○所有供犯上開毀損罪所用之已擊發彈頭
      1 顆、已擊發彈殼底座1 顆、已擊發彈殼1 顆，而查獲上
      情。
（二）案經光祥禮儀公司負責人甲○○訴由桃園縣警察局中壢分
      局報請臺灣桃園地方法院檢察署檢察官偵查起訴。
三、處罰條文：
刑事訴訟法第273 條之1 第1 項、第299 條第1 項前段，修正前
槍砲彈藥刀械管制條例第11條第4 項、第12條第4 項，刑法第2
條第1 項但書、第354 條、第55條、第42條第2 項、第74條第1
款、第38條第1 項第1 款、第2 款，罰金罰鍰提高標準條例第1
條前段、第2 條，現行法規所定貨幣單位折算新台幣條例第2 條
。
四、協商判決除有刑事訴訟法第455 條之4 第1 項第1 款於本訊
    問程序終結前，被告撤銷協商合意或檢察官撤回協商聲請者
    ；第2 款被告協商之意思非出於自由意志者；第4 款被告所
    犯之罪非第455 條之2 第1 項所定得以協商判決者；第6 款
    被告有其他較重之裁判上1 罪之犯罪事實者；第7 款法院認
    應諭知免刑或免訴、不受理者情形之一，及違反同條第2 項
    「法院應於協商合意範圍內為判決；法院為協商判決所科之
    刑，以宣告緩刑或2 年以下有期徒刑、拘役或罰金為限」之
    規定者外，不得上訴。
五、如不服本件判決，得自收受判決送達之日起10日內，向本院
    提出上訴書狀，上訴於第二審法院。
中　　華　　民　　國　　94　　年　　3 　　月　　25　　日
                         臺灣桃園地方法院刑事第八庭
                                    書記官    翁其良
                                    法  官    陳彥宏
上正本證明與原本無異
                                    書記官    翁其良
中　　華　　民　　國　　94　　年　　3 　　月　　25　　日
槍砲彈藥刀械管制條例第12條
未經許可，製造、販賣或運輸子彈者，處一年以上七年以下有期
徒刑，併科新台幣五百萬元以下罰金。
未經許可，轉讓、出租或出借子彈者，處六月以上五年以下有期
徒刑，併科新台幣三百萬元以下罰金。
意圖供自己或他人犯罪之用，而犯前二項之罪者，處三年以上十
年以下有期徒刑，併科新台幣七百萬元以下罰金。
未經許可，持有、寄藏或意圖販賣而陳列子彈者，處五年以下有
期徒刑，併科新台幣三百萬元以下罰金。
第一項至第三項之未遂犯罰之。
槍砲彈藥刀械管制條例第11條
未經許可，製造、販賣或運輸第四條第一項第一款所稱其他可發
射金屬或子彈具有殺傷力之各式槍砲者，處五年以上有期徒刑，
併科新臺幣一千萬元以下罰金。
未經許可，轉讓、出租或出借前項所列槍砲者，處三年以上十年
以下有期徒刑，併科新臺幣七百萬元以下罰金。
意圖供自己或他人犯罪之用，而犯前二項之罪者，處無期徒刑或
七年以上有期徒刑，併科新臺幣一千萬元以下罰金。
未經許可，持有、寄藏或意圖販賣而陳列第一項所列槍砲者，處
一年以上七年以下有期徒刑，併科新臺幣七百萬元以下罰金。
第一項至第三項之未遂犯罰之。
中華民國刑法第354條
毀棄、損壞前二條以外之他人之物或致令不堪用，足以生損害於
公眾或他人者，處二年以下有期徒刑、拘役或五百元以下罰金。
